# 坏账核销问题

提问人：芳草凄 1991 时间：2018-03-15 11:20:53
全额计提坏账是应收账款账面价值不变，坏账准备与账面价值金额相等， 应收账款账面余额为零；核销坏账是应收账款账面价值、坏账准备和账面余额均为 0 。 计提坏账确认的资产减值损失在所得税汇算清缴时不可以税前扣除，需要纳税调增，实际核销的坏账在所得税汇算清缴时候可以扣除。

回答人：chenyiwei
补充一点：即使是全额计提了减值准备的应收款项，也仍然是在帐内反映的；而一旦核销，就从账面上消失，转为账外备查，如果符合条件，可做“账销案存”管理。